# 请教外汇收支情况表问题

提问人：biaqqg 时间：2012-03-07 16:15:50
外汇收支情况表中支付外方股东股利时代扣的所得税如何处理呢？是作为非外汇形式资产列示吗？

回答人：chenyiwei
个人理解：在 2008 年 1 月 1 日新《企业所得税法》及其配套法规生效后，外商投资企业向外方法人股东分配股利时需依据税法规定扣缴预提所得税。这部分预提所得税将以人民币缴纳给中国境内的税务机关，不会导致企业外汇资金的流出。因此，预提所得税的扣缴不反映在外汇收支情况表中，即对于需扣缴预提所得税的情形，“应付外汇股利”项目仅反映在扣除应扣缴的预提所得税后，应汇往境外的税后金额。相应地，在计算因分配股利导致的“经常项目差额”本期减少数时，也不应包含这部分预提所得税，而直接以税后数计入。